臺灣臺北地方法院民事裁定　　　　　　　96年度小上字第73號
上　訴　人　甲○○
訴訟代理人　乙○○
被　上訴人　丙○○
上列當事人間請求損害賠償事件，上訴人對於中華民國96年5 月
15日本院台北簡易庭96年度北小字第1141號第一審判決提起上訴
，本院裁定如下：
    主    文
上訴駁回。
第二審訴訟費用新台幣壹仟伍佰元由上訴人負擔。
    理  由
一按對於小額程序第一審裁判之上訴或抗告，非以其違背法令為
  理由，不得為之。又提起上訴，上訴狀內應記載上訴理由，表
  明原判決所違背之法令及其具體內容、暨依訴訟資料可認為原
  判決有違背法令之具體事實，民事訴訟法第436條之24第2項、
  第436 條之25分別定有明文。是當事人對於小額程序第一審判
  決提起上訴時，其上訴狀或理由書應表明該判決所違背之法令
  條項，或有關判例、解釋字號，或成文法以外之習慣或法理等
  及其具體內容，暨係依何訴訟資料可認為原判決有違背法令之
  具體事實。如未依上述方法表明，或其所表明者與上開法條規
  定不相合時，即難認為已合法表明上訴理由，其上訴自非合法
  （最高法院71年台上字第314 號判例參照），法院毋庸命其補
  正，逕以裁定駁回之，此觀同法第436條之32第2 項準用第471
  條第1項、第444條第1項規定自明。
二上訴人提起本件上訴，主張原判決違背法令，無非以：(一)伊與
  被上訴人駕駛之汽車於事發之際均在移動中，且均在對方視線
  範圍內，兩車發生碰撞，顯然被上訴人亦具有過失，原審認定
  本件車禍被上訴人無可歸責之處，違反普世之社會經驗法則；
  (二)被上訴人並未舉證證明其所駕駛之汽車，於本件事故後左前
  車門受損嚴重至須更換之程度，原判決疏未要求被上訴人對此
  盡舉證之責即逕為採認，消極不適用民事訴訟法第277 條之規
  定等語，認原判決認定被上訴人對本件事故並無肇責及賠償金
  額過高，係屬不當，為其論據，經查：
  1.被上訴人於原審係主張：伊於96年1 月20日20時30分許，駕
    駛車號3162-DS 號自小客車由西往東沿台北市○○○路○段
    219 巷行駛，行至該巷與大安路一段之交岔路口時，上訴人
    駕駛車號7E-232號營小客車在該路口內倒車，不慎撞及伊所
    駕駛之前開車輛，致該車毀損，爰依民法第184條第1項前段
    規定，請求上訴人賠償伊所受損害。上訴人坦認其對本件事
    故之肇致具有過失，惟辯稱：被上訴人對本件事故之發生與
    有過失；且其請求之賠償金額過高等語。是以本件訴訟之主
    要爭點即為：被上訴人對本件事故之發生是否具有過失及被
    上訴人依法得請求上訴人賠償之數額若干。
  2.按被上訴人對本件事故之肇致是否具有過失及得請求賠償之
    數額若干乃事實問題，而取捨證據認定事實則屬於事實審法
    院之職權，若其認定並不違背法令，即不許任意指摘其認定
    不當，以為上訴理由（最高法院28年上字第1515號判例參照
    ）。原判決已詳載其認定被上訴人對本件事故之發生並無過
    失，及被上訴人得請求賠償之數額為新臺幣8,423 元之理由
    ，並據以認定上訴人對前開數額應全數賠償，核其適用法令
    並無違誤之處。上訴人於上訴狀內所載，既係就原審取捨證
    據、認定事實之職權行使，指摘其為不當，並就原審命為辯
    論及已論斷者，泛言謂為違法，而非表明該判決所違背之法
    令及其具體內容，暨依訴訟資料合於該違背法令之具體事實
    ，難認其已合法表明上訴理由。依首揭說明，應認其上訴為
    不合法，本院即毋庸命其補正，爰逕以裁定駁回其上訴。
三本件第二審訴訟費用，確定為如主文第二項所示金額。
四據上論結，本件上訴為不合法，依民事訴訟法第436條之32第1
  項、第2項、第444條第1項、第436條之19第1項、第95條、第
  85條第1項前段，裁定如主文。
中　　華　　民　　國　　96　　年　　12　　月　　31　　日
                 民事第六庭    審判長法　官　張競文
                  　　　　　　　　　 法　官　許純芳
                                     法  官  陳婷玉
以上正本係照原本作成。
本裁定不得抗告。
中　　華　　民　　國　　96　　年　　12　　月　　31　　日
                                    書記官　詹雪娥
